最　高　行　政　法　院　裁　定
　　　　　　　　　　　　　　　　　　 96年度裁字第02249號
上　訴　人　甲○○
被 上訴 人　勞工保險局
代　表　人　乙○○
上列當事人間因農保事件，上訴人對於中華民國94年12月8日臺
北高等行政法院93年度訴字第2273號判決，提起上訴。本院裁定
如下：
    主  文
上訴駁回。
上訴審訴訟費用由上訴人負擔。
    理  由
一、按對於高等行政法院判決上訴，非以其違背法令為理由，不
    得為之，行政訴訟法第242條定有明文。是對於高等行政法
    院判決上訴，若未具體說明原判決違背何項法令、不適用或
    如何適用不當之具體情事，即非主張原判決違背法令以為上
    訴理由，其上訴不應准許。
二、本件上訴人之被繼承人陳鄭蘭係由嘉義縣水上鄉農會申報加
    入農民健康保險（下稱農保）為被保險人。陳鄭蘭前以其腦
    中風、退化性第1腰椎壓迫性骨折，檢據仁友醫院和睦分院
    出具之殘廢診斷書，向被上訴人申請殘廢給付。經被上訴人
    以民國（下同）91年11月6日保受給字第09160468890號函復
    陳鄭蘭，不予給付。嗣被上訴人以陳鄭蘭已於91年1月6日死
    亡，乃以92年3月17日保受給字第09260056600號函（下稱原
    處分）復上訴人，註銷被上訴人前揭保受給字第0916046889
    0號函，並以陳鄭蘭因腦中風、右側比較無力、退化性第1腰
    椎壓迫性骨折於91年7月2日初診，至91年10月18日診斷殘廢
    時治療時間未滿1年，依農民健康保險條例（下稱農保條例
    ）第36條及內政部91年1月22日台內社字第0910065166號函
    釋，所請殘廢給付應不予給付。上訴人不服，循序提起行政
    訴訟，經原審斟酌全辯論意旨及調查證據結果略以：本件被
    保險人陳鄭蘭於被上訴人作成原處分之前即已死亡，則其保
    險給付請求權自屬被保險人之遺產，在分割遺產前，為各繼
    承人公同共有，應由全體繼承人承受之。而本件依上訴人提
    出之繼承系統表觀之，被保險人陳鄭蘭之繼承人除上訴人外
    ，尚有陳金、陳綸（已歿，其長子為江文全、長女為江美
    麗）、陳順忠、陳強、陳正魁、陳純子、陳幸子、陳蓮芬等
    人，則被上訴人未經陳鄭蘭之全體繼承人承受該申請程序，
    即為原處分且僅對上訴人1人為之，則原處分之行政程序自
    屬違法，應予撤銷。至上訴人訴請命被上訴人應作成核付上
    訴人殘廢給付1,200日之行政處分部分，因原處分違法程序
    業經撤銷，本件尚待被上訴人加以實體審查，結論未定，則
    上訴人訴請被上訴人核付上揭殘廢給付部分，原審法院尚無
    法逕為准許，故上訴人此部分之請求，為無理由，應予駁回
    。另上訴人雖於94年6月21日提出繼承系統表全部為上訴人
    之行政訴訟起訴狀，並於狀內自列代表人，另載配偶陳金
    、長女陳綸（已歿，其配偶已歿，其長子為江文全長居美國
    20多年了）、長子陳順忠、次子陳樹根（未婚）823炮戰已
    歿、子陳強、次女陳純子、女陳幸子、肆子陳正魁、肆
    女陳蓮芬、五子甲○○等情，惟查該狀內僅上訴人甲○○1
    人具狀簽名蓋章，其餘陳金等人，均未於該狀內表明追加
    為原告之意，且未提出任何文書表明選定上訴人為代表人，
    又依上訴人上揭記載可知，其所列繼承人中之陳綸、陳樹根
    均已死亡，亦顯難認其等有表明為原告之意。故除上訴人甲
    ○○外，難認其餘陳金等人已合法追加為原告，故本件仍
    應僅就上訴人甲○○部分為審理等語。而為上訴人之訴為一
    部有理由，一部無理由之判決。
三、本件上訴意旨略謂：本件醫院出具之診斷證明書，均已載明
    被保險人之症狀無好轉可能性；另被上訴人不能以勞工保險
    之內容與農保互相混用。勞工保險有7項給付，農保則只有3
    項給付及津貼，且農保沒有醫療給付，亦無死亡給付，是勞
    工保險局不能沒有據實行事，而後編造混淆說詞來搪塞已存
    在之事證。又上訴人不能有雙重標準，何以相同案件委託他
    人申請和自行申請結果卻是不相同云云。經查上訴論旨，無
    非係就被上訴人否准陳鄭蘭殘廢給付申請之實體事項為爭議
    ；而就原審判決以被上訴人之否准處分因行政程序違法予以
    撤銷，本件殘廢給付之申請尚待被上訴人實體審查，故上訴
    人請求被上訴人作成核付殘廢給付處分部分，原審法院無法
    逕予准許，乃駁回上訴人此部分請求，究竟有何違背法令，
    並其違背何項法令及其具體情事，均未予以指明，依首揭規
    定及說明，難認為其對於原審判決如何違背法令已有具體指
    摘，故其上訴為不合法，應予駁回。又本件上訴人雖併提出
    繼承系統表，並表示該系統表所載之人為上訴人，然因上訴
    狀並無該等繼承人之簽章，且該等繼承人中亦有已死亡之記
    載，且其等亦非原審判決之當事人，故應認本件之上訴人僅
    為甲○○，併予指明。
四、依行政訴訟法第249條第1項前段、第104條、民事訴訟法第
    95條、第78條，裁定如主文。
中　　華　　民　　國　　96　　年　　9　　 月　　28　　日
                  第一庭審判長法  官　高　啟　燦
                              法  官  黃　璽　君
                              法  官　廖　宏　明
                              法  官　楊　惠　欽
                              法  官　林　樹　埔
以  上  正  本  證  明  與  原  本  無  異
中　　華　　民　　國　　96　　年　　9　　 月　　29　　日
　　　　　　　　　　　　　　　書記官　張　雅　琴
